# 第二类限制性股票摊销成本如何处理

提问人：小禾 77 时间：2022-03-09 22:11:49
陈版：上市公司向控股孙公司的员工授予第二类限制性股票，在合并时需要根据子公司持有孙公司份额来确认少数股东权益吗？例：上市公司A向全资子公司B和B的控股子公司C员工授予第二类限制性股票，B合并报表时按照持股比例确认了长投和资本公积。A合并时抵消了该资本公积和少数股东权益。这样处理对吗

回答人：chenyiwei
合并报表层面，对子公司确认的股份支付费用应按比例分摊给少数股东损益，但由于子公司和孙公司按权益结算股份支付处理，子公司和孙公司自身的权益不因此发生变化，所以不会导致少数股东权益减少。由此导致的影响，通过减少合并报表层面资本公积的方式补足。即：借：资本公积，贷：少数股东损益。